臺灣臺中地方法院刑事判決
111年度簡上字第333號
上  訴  人  
即  被  告  張宇綸


上列上訴人即被告因傷害案件，不服本院豐原簡易庭民國111年6
月24日111年度豐簡字第313號第一審簡易判決（聲請簡易判決處
刑案號：111年度偵字第4833號）提起上訴，本院管轄之第二審
合議庭判決如下：
    主    文
原判決撤銷。
張宇綸犯傷害罪，處拘役肆拾伍日，如易科罰金，以新臺幣壹仟
元折算壹日。
    事    實
一、張宇綸於民國110年11月7日上午8時許，在其鄰居張文斌臺
    中市○○區○○路0段000號住處前，因不滿張文斌疏縱犬隻破壞
    其菜園農作物而與張文斌發生口角，詎張宇綸竟基於傷害他
    人身體之犯意，出手揮打張文斌之臉、胸部，並以腳踹張文
    斌，張文斌因而倒地並受有下唇血腫、頭暈、右小腿、左肘
    及左膝擦挫傷等傷害。
二、案經張文斌訴由臺中市政府警察局和平分局報告臺灣臺中地
    方檢察署檢察官偵查後，聲請簡易判決處刑。
    理    由
壹、程序部分：
    本判決以下所援引被告以外之人之供述證據，檢察官、被告
    張宇綸於本院審理時均不爭執證據能力，復經本院逐項提示
    、調查後，均未於言詞辯論終結前聲明異議（本院卷第63至
    65頁），本院審酌該等供述證據作成時外在情況及條件，核
    無違法取證或其他瑕疵，亦無證據力明顯過低之情形，均有
    證據能力。又本判決以下所援引之非供述證據，均與本案犯
    罪事實具有關聯性，且無證據證明係公務員違背法定程序或
    經偽造、變造而取得，檢察官、被告復均未爭執其證據能力
    ，再經本院於審理期日依法提示調查、辯論，本院審酌各該
    證據取得或作成時之一切情況及條件，並無違法、不當或不
    宜作為證據之情事，是該等非供述證據，依刑事訴訟法第15
    8條之4規定反面解釋意旨，亦均具有證據能力。
貳、實體部分：
一、前揭犯罪事實，業據被告於本院審理時坦承不諱，核與證人
    即告訴人張文斌於警詢及偵查中、證人張敦翔、簡伊姍於警
    詢中之證述情節大致相符，並有員警職務報告、東勢區農會
    附設農民醫院一般診斷書、手繪現場圖各1份、告訴人傷勢
    照片6張、被告菜園照片3張在卷可稽（偵卷第13、49至61頁
    ），足認被告前揭任意性自白與事實相符。本案事證明確，
    被告犯行均堪認定，應予依法論科。
二、核被告所為，係犯刑法第277條第1項之傷害罪。
三、原審認被告所為傷害犯行，事證明確，予以論罪科刑，固非
    無見。惟查，被告於本院審理時為認罪之表示（本院卷第66
    頁），顯見被告尚知悔悟，原審判決未及審酌被告坦承全部
    犯行之犯後態度，作為對被告科刑之基礎，容有未洽。是本
    案量刑基礎顯有變動，原審就被告所犯，量處拘役50日之刑
    罰，似嫌過重，難謂允當。被告上訴意旨指稱原審量刑過重
    部分，非無理由，自應由本院將原判決予以撤銷改判。
四、爰以行為人之責任為基礎，審酌被告僅因細故，即率爾傷害
    告訴人，使告訴人受有前揭傷勢，造成告訴人身體痛苦，所
    為實有不該。惟念其犯後終能坦承犯行，態度尚可，復考量
    被告犯罪之動機、目的、手段，兼衡其自述學歷為高職畢業
    之智識程度、目前種菜維生、為低收入戶、已離婚、與母親
    同住之生活狀況（本院卷第67頁）等一切情狀，量處如主文
    所示之刑。
據上論斷，應依刑事訴訟法第455條之1第1項、第3項、第364條
、第369條第1項、第299條第1項前段，刑法第277條第1項、第41
條第1項前段，刑法施行法第1條之1第1項，判決如主文。
本案經檢察官吳錦龍聲請簡易判決處刑，檢察官宋恭良到庭執行
職務。
中　　華　　民　　國　  111 　年　  10　  月　  27  　日
                  刑事第十庭  審判長法  官  陳培維 
                                    法  官  陳怡珊 
                                    法  官  鄭永彬
以上正本證明與原本無異。
不得上訴。
                                    書記官  吳欣叡
中　　華　　民　　國　　111 　年　　10　　月　　27　　日
附錄論罪科刑法條
刑法第277條第1項：
傷害人之身體或健康者，處5年以下有期徒刑、拘役或50萬元以
下罰金。